ACORDAO-COMPLETO-2542555

ACÓRDÃO 3405/2022 ATA 23/2022 - SEGUNDA CÂMARA

VISTOS, relatados e discutidos estes autos de embargos de declaração opostos pelo Tribunal Regional Federal da 4ª Região contra o Acórdão 1698/2022-TCU-Segunda Câmara, que julgou ilegal o ato de concessão de aposentadoria de Marcia Ferreira Roque Flores (XXX.928.200-XX) , servidora aposentada do TRF 4º Região, 
ACORDAM os Ministros do Tribunal de Contas da União, reunidos em sessão da Segunda Câmara, com base no art. 34 da Lei 8.443/1992, c/c o art. 287 do Regimento Interno, e diante das razões expostas pelo Relator, em
9.1. conhecer dos embargos de declaração para, no mérito, acolhê-los, e dar-lhes efeitos infringentes, para tornar sem efeito o item 1.7.2 e respectivos subitens do Acórdão 1698/2022-TCU-Segunda Câmara, mantida a ilegalidade do ato e a negativa de registro; 
9.2. dar ciência ao Tribunal Regional do Trabalho da 4ª Região (RS) de que a servidora aposentada é beneficiária de decisão judicial transitada em julgado nos autos da ação nº 2003.71.00.057296-7, ajuizada perante a 2ª Vara Federal da Seção Judiciária de Porto Alegre (RS) , o que lhe assegura a manutenção da parcela de "quintos", observada a modulação de efeitos fixada pelo Supremo Tribunal Federal no RE 638.115, de modo a manter a referida parcela indene de absorção por reajustes/reestruturações ulteriores
9.3. dar ciência desta deliberação à embargante e ao TRF 4ª Região, informando que o teor integral das peças que o integram poderá ser obtido no endereço eletrônico www.tcu.gov.br/acordaos e que o acesso às demais peças do processo pode ser obtido no endereço eletrônico deste Tribunal, opção "vista eletrônica".

Embargos de Declaração interpostos pelo Tribunal Regional Federal da 4ª Região, por meio do qual se insurge contra suposta contradição existente no Acórdão 1698/2022TCU2ª Câmara, que teve como relator o Ministro Antônio Anastasia.

Segunda Câmara

Tribunal Regional Federal da 4ª Região.

3. Recorrentes/Interessados/Responsáveis:
3.1. Recorrente: Tribunal Regional Federal da 4ª Região.

13.1. Ministros presentes: Bruno Dantas (Presidente), Aroldo Cedraz e Antonio Anastasia (Relator).
13.2. Ministro-Substituto convocado: Marcos Bemquerer Costa.
13.3. Ministro-Substituto presente: André Luís de Carvalho.

ANTONIO ANASTASIA

Tratam estes autos de embargos de declaração opostos pelo Tribunal Regional Federal da 4ª Região, em face do Acórdão 1698/2022-TCU-Segunda Câmara, que teve como relator o Ministro Antonio Anastasia (peça 9) , que considerou ilegal e negou registro à aposentadoria da Sra Marcia Ferreira Roque Flores, servidora aposentada daquele Tribunal.
2.	Transcrevo a seguir, com ajustes de forma, a instrução produzida pela Secretaria de Fiscalização de Integridade de Atos e Pagamentos de Pessoal e de Benefícios à peça 22, cuja proposta obteve anuência do Diretor da Subnidade (peça 23) :
"INTRODUÇÃO 
1.	Trata-se de Embargos de Declaração interpostos pelo Tribunal Regional Federal da 4ª Região (peça 13) , por meio do qual se insurge contra suposta contradição existente no Acórdão 1698/2022-TCU-Segunda Câmara, que teve como relator o Ministro Antônio Anastasia (peça 9) . 
2.	A deliberação recorrida apresenta o seguinte teor, conforme excerto abaixo transcrito: 
 (...) 
Considerando que a parcela ora impugnada foi concedida mediante decisão administrativa, o que, segundo a modulação de efeitos do julgamento do RE 638.115/CE (Ministro-Relator Gilmar Mendes) , feita pelo Supremo Tribunal Federal, impõe a sua conversão em parcela compensatória a ser absorvida por reajustes futuros; 
Considerando os pareceres convergentes da unidade técnica especializada e do Ministério Público junto a este Tribunal; 
Considerando a presunção de boa-fé do interessado; 
Considerando que este Tribunal, por meio do Acórdão 1414/2021-TCU-Plenário (relator: Ministro Walton Alencar Rodrigues) , em acolhimento a proposta deste Relator, fixou entendimento no sentido da possibilidade de apreciação de ato sujeito a registro mediante relação, na forma do art. 143, inciso II, do Regimento Interno do TCU, nas hipóteses em que a ilegalidade do ato decorra exclusivamente de questão jurídica de solução já pacificada na jurisprudência desta Corte de Contas; 
ACORDAM os Ministros o Tribunal de Contas da União, reunidos em Sessão da Segunda Câmara, com fundamento nos arts. 1º, inciso V, e 39, inciso II, da Lei nº 8.443/92, c/c os arts. 17, inciso III; 143, inciso II e 260 e 262 do Regimento Interno/TCU, EM CONSIDERAR ILEGAL E NEGAR REGISTRO AO ATO DE APOSENTADORIA em favor de Marcia Ferreira Roque Flores (Ato 84600/2021) e expedir os comandos discriminados no item 1.7. 
1.	Processo TC-Processo 001.237/2022-5 (APOSENTADORIA) 
1.1.	Interessado: Marcia Ferreira Roque Flores (XXX.928.200-XX) . 
1.2.	Órgão/Entidade: Tribunal Regional Federal da 4ª Região. 
1.3.	Relator: Ministro Antonio Anastasia. 
1.4.	Representante do Ministério Público: Procurador Júlio Marcelo de Oliveira. 
1.5.	Unidade Técnica: Secretaria de Fiscalização de Integridade de Atos e 
Pagamentos de Pessoal e de Benefícios Sociais (Sefip) . 
1.6.	Representação legal: não há. 
1.7.	Determinações/Recomendações/Orientações: 
1.7.1. dispensar o ressarcimento das quantias indevidamente recebidas de boa-fé, consoante o Enunciado nº 106 da Súmula de Jurisprudência deste Tribunal; 
1.7.2. determinar ao órgão/entidade responsável pela concessão que: 
1.7.2.1. no prazo quinze dias, contados da ciência, providencie o destaque da parcela de quinto incorporada com amparo em função comissionada exercida entre 8/4/1998 e 4/9/2001 e transforme-a em Parcela Compensatória a ser absorvida por reajustes futuros, consoante decidido pelo Supremo Tribunal Federal no RE nº 638.115/CE, sob pena de responsabilidade solidária da autoridade administrativa omissa; 
1.7.2.2. emita novo ato de aposentadoria do interessado Marcia Ferreira Roque Flores (Ato 84600/2021) , livre da irregularidade apontada, disponibilizando-o a este Tribunal, por meio do Sistema e-Pessoal, nos termos e prazos fixados na IN-TCU 78/2018; 
1.7.2.3. no prazo de trinta dias, contados da ciência, disponibilize a este Tribunal, por meio do Sistema e-Pessoal, comprovante da data em que o interessado tomou conhecimento deste Acórdão, conforme art. 21, inciso I, da IN-TCU 78/2018; 
1.7.3. dar ciência deste Acórdão ao órgão/entidade responsável pela concessão, informando que o teor integral da deliberação poderá ser obtido no endereço eletrônico www.tcu.gov.br/acordaos. 
HISTÓRICO 
3.	Em 31/1/2022, esta Unidade Técnica elaborou instrução processual com proposta de ilegalidade do ato de concessão constante deste feito, sob o entendimento de que (peça 6) : 
É ilegal a concessão da vantagem de quintos em razão do exercício de funções comissionadas após o advento da Lei 9.624/1998. 
Nesse caso, como a incorporação de quintos entre o período de 8/4/1998 a 4/9/2001 está amparada por decisão judicial transitada em julgado, não haverá determinação para absorção da rubrica, consoante decidido pelo STF no âmbito do RE 638.115/CE.   
4.	A proposta de encaminhamento da referida instrução segue transcrita a seguir: 
"PROPOSTA DE ENCAMINHAMENTO 
11. Ante o exposto, com fundamento no art. 71, inciso III, da Constituição Federal, no art. 1º, inciso V, e art. 39, incisos I e II, da Lei 8.443/1992, no art. 260 do Regimento Interno do Tribunal de Contas da União, propõe-se: 
11.1. Considerar ILEGAL e recusar registro do ato de Aposentadoria de MARCIA FERREIRA ROQUE FLORES do quadro de pessoal do órgão/entidade Tribunal Regional Federal da 4ª Região, com base nos arts. 71, inciso III, da Constituição Federal, 1º, inciso V, e 39, inciso II, da Lei 8.443/1992 e 260, § 1º, do Regimento Interno. 
11.2. Com fulcro no art. 262, caput, do Regimento Interno deste Tribunal, determinar ao órgão/entidade Tribunal Regional Federal da 4ª Região que: 
11.2.1. dê ciência, no prazo de quinze dias, contados da notificação, do inteiro teor desta deliberação ao interessado, alertando-o de que o efeito suspensivo proveniente da interposição de eventuais recursos junto ao TCU não o exime da devolução dos valores percebidos indevidamente, caso o recurso não seja provido. 
11.2.2. no prazo de trinta dias, contados da ciência da decisão, envie a este Tribunal documentos comprobatórios de que o interessado cujo ato foi impugnado está ciente do julgamento deste Tribunal". 
5.	Encaminhados os autos ao Ministério Público (MP/TCU) , o douto parquet anuiu com a proposta desta Unidade Técnica (peça 8) . 
6.	Em 12/4/2022, foi proferido o acórdão ora embargado (peça 9) . Os Embargos de Declaração constam da peça 13. 
7.	Em 17/5/2022, o Ministro Relator determinou o retorno dos autos a esta Secretaria de Fiscalização para exame de admissibilidade e instrução do embargo de declaração oposto pelo Tribunal Regional Federal da 4ª Região (peças 12 a 15) contra o Acórdão 1698/2022-TCU-Segunda Câmara, relator Ministro Antonio Anastasia (peça 18) . 
ADMISSIBILIDADE 
8. Opina-se pelo conhecimento dos embargos, nos termos do artigo 34 da Lei 8.443/1992, c/c o artigo 287 do RI/TCU. 
EXAME DE MÉRITO 
9.	Delimitação 
9.1.	Constitui objeto dos presentes embargos definir se há contradição no Acórdão 1698/2022-TCU-Segunda Câmara, que teve como relator o Ministro Antônio Anastasia, afrontando o que restou decidido no julgamento do RE 638.115/CE. 
10.	Do direito à incorporação de quintos decorrente do exercício de função comissionada e/ou cargo em comissão, no período entre 8/4/1998 a 4/9/2001 (RE 638.115/CE) 
10.1. O recorrente aduz que a servidora Marcia Ferreira Roque Flores (CPF: XXX.928.200-XX) é beneficiária de decisão judicial transitada em julgado, que lhe assegura a incorporação de quintos decorrente do exercício de função comissionada e/ou cargo em comissão, no período entre 8/4/1998 a 4/9/2001, asseverando que a servidora foi beneficiada pela Ação Ordinária 2003.71.00.0572967/RS, protocolizada em 29/10/2003, movida pelo Sindicato dos Trabalhadores do Judiciário Federal no Rio Grande do Sul - SINTRAJUFE, julgada pela 2ª Vara Federal de Porto Alegre em 15/09/2004 e transitada em julgado em 28/06/2010 (peça 3) . 
10.2. O recorrente sustenta ainda em seus embargos que: 
"Percebe-se, ademais, que as duas únicas providências sugeridas pela SEFIP consistiram, em síntese, na determinação ao Tribunal Regional Federal da 4ª Região para que: (a) dê ciência à interessada do inteiro teor do Acórdão 1698/2022-TCU-Segunda Câmara; (b) e, posteriormente, envie ao TCU documentos comprobatórios de que a servidora foi efetivamente cientificada".  
Do até agora exposto, evidencia-se que constitui ponto incontroverso - com suporte, repita-se, em documentação comprobatória já levada ao conhecimento do TCU por meio do sistema ePessoal - a premissa de que a parcela de quintos incorporada pela servidora, no período de 8-4-1998 a 4- 9-2001, está amparada por decisão judicial transitada em julgado. Nesse sentido, considerando a modulação de efeitos implementada pelo STF no RE 638.115/CE, rememore-se que, em tal hipótese, a parcela de quintos deve continuar sendo paga integralmente, não estando sujeita, por conseguinte, à transformação em Parcela Compensatória e consequente absorção por reajustes futuros, o que é indevido, visto o que decidiu o pretório excelso no mesmo recurso extraordinário". 
Análise 
11.	Da análise de mérito, conclui-se que, relativamente à parcela "quintos" incorporada no período de 8/4/1998 até 4/9/2001, considerando que a interessada foi beneficiada pela Ação Ordinária 2003.71.00.057296-7/RS, movida pelo Sindicato dos Trabalhadores do Judiciário Federal no Rio Grande do Sul - SINTRAJUFE, julgada pela 2ª Vara Federal de Porto Alegre em 15/09/2004 e transitada em julgado em 28/06/2010, entende-se que poderá ser mantida a continuidade dos pagamentos imune à absorção por reajustes futuros, consoante modulação de efeitos fixada pelo Supremo Tribunal Federal no RE 638.115 - o que foi proposto pela Sefip à peça 6.   Registre, por fim, que a deliberação embargada considerou " (...) que a parcela ora impugnada foi concedida mediante decisão administrativa, (...) " (peça 9, p. 1) . 
11.1 	Por conseguinte, deve-se dar provimento aos presentes embargos de declaração. 
PROPOSTA DE ENCAMINHAMENTO 
12.	Ante o exposto, submetem-se os autos à consideração superior, propondo-se, com fundamento no art. 34 da Lei 8.443/1992: 
a)	conhecer dos embargos de declaração e, no mérito, dar-lhe provimento, dando ciência ao órgão de origem que, tendo em vista que a servidora é beneficiária de decisão judicial transitada em julgado, lhe é assegurada a incorporação de quintos no período entre 8/4/1998 e 4/9/2001, nos termos da modulação de efeitos fixada pelo Supremo Tribunal Federal no RE 638.115, sendo a incorporação imune à absorção por reajustes futuros, como também que não se faz necessário o cumprimento das determinações contidas nos subitens 1.7.2.1 e 1.7.2.2 do Acórdão 1698/2022-TCU-Segunda Câmara; 
b)	informar ao recorrente o teor do acórdão a ser proferido, destacando que o relatório e o voto que o fundamentam podem ser acessados por meio do endereço eletrônico www.tcu.gov.br/acordaos".
É o relatório.

não há

Procurador Júlio Marcelo de Oliveira.

APOSENTADORIA. ILEGALIDADE E NEGATIVA DO ATO PELA INDEVIDA INCORPORAÇÃO DA PARCELA DE "QUINTOS". EMBARGOS DE DECLARAÇÃO. EXISTÊNCIA NOS AUTOS DE INFORMAÇÃO ACERCA DE DECISÃO JUDICIAL TRANSITADA EM JULGADO. CONTRADIÇÃO NO DECISUM EMBARGADO. CONHECIMENTO E ACOLHIMENTO PARA MANTER A PARCELA IMPUGNADA, MANTIDA A ILEGALIDADE DO ATO.

APOSENTADORIA (APOS)

Secretaria de Fiscalização de Integridade de Atos e Pagamentos de Pessoal e de Benefícios Sociais (Sefip).

Cuida-se de embargos de declaração opostos pelo Tribunal Regional do Trabalho da 4ª por meio do qual se insurge contra o Acórdão 1698/2022-TCU-Segunda Câmara, de minha relatoria, que julgou ilegal e negou registro à aposentadoria da Sra. Marcia Ferreira Roque Flores, servidora aposentada daquele Tribunal.
2.	O ato de aposentadoria da interessada foi julgado ilegal pela indevida percepção de "quintos" em razão do exercício de funções comissionadas após o advento da Lei 9.624/1998.
3.	Presentes os requisitos de admissibilidade fixados no art. 34, § 2º da Lei 8.443/1992, c/c o art. 287, § 3º do RI/TCU, conheço dos embargos, em ratificação ao despacho por mim proferido à peça 18 e ao exame de admissibilidade procedido pela Sefip à peça 22.
4.	No apelo recursal, o Tribunal advoga que a servidora é beneficiária de título judicial transitado em julgado que reconhece o direito à incorporação dos quintos/décimos decorrentes do exercício de função comissionada e/ou cargo em comissão, no período entre 8/4/1998 a 4/9/2001 (RE 638.115/CE) , na Ação Ordinária 2003.71.00.057296-7/RS, protocolizada em 29/10/2003, movida pelo Sindicato dos Trabalhadores do Judiciário Federal no Rio Grande do Sul - Sintrajufe, julgada pela 2ª Vara Federal de Porto Alegre em 15/09/2004 e transitada em julgado em 28/06/2010.
5.	A Sefip, conforme a instrução transcrita no relatório precedente, propõe conhecer dos embargos e acolhê-los, para sanar a contrariedade decorrente da não consideração de decisão judicial transitada em julgado que beneficia a interessada.
6.	Acompanho a manifestação da unidade técnica.
7.	É sabido que o Supremo Tribunal Federal (STF) , por ocasião do julgamento do Recurso Extraordinário 638.115 (Relator Ministro Gilmar Mendes) , fixou tese de repercussão geral no sentido da antijuridicidade da incorporação de quintos (Tema 395) , posteriormente convertidos em Vantagem Pessoal Nominalmente Identificada/VPNI pelo art. 62-A da Lei 8.112/1990, em razão do exercício de função comissionada no período posterior a 8/4/1998, com a fixação da seguinte tese: 
"Ofende o princípio da legalidade a decisão que concede a incorporação de quintos pelo exercício de função comissionada no período de 8/4/1998 até 4/9/2001, ante a carência de fundamento legal."
8.	Ato contínuo, nos autos do referido recurso extraordinário, o Supremo rejeitou em 29/6/2020, os derradeiros embargos opostos contra o acórdão do Plenário daquele Tribunal, em decisão de 18/12/2019, o que motivou o trânsito em julgado da decisão em 17/9/2020, com a seguinte modulação de efeitos:
	i) com relação às verbas de quintos incorporadas por força de decisão judicial transitada em julgado, há impedimento para sustação dos pagamentos, ainda que realizados no período compreendido entre 8/4/1998 e a edição da Medidas Provisória MP 2.225-48/2001;
	ii) nos casos das verbas pagas durante o referido interstício em razão de decisão judicial não transitada em julgado e por decisão administrativa o pagamento das parcelas deve ser mantido ("parcela compensatória") até a sua absorção integral por eventuais reajustes futuros concedidos aos servidores.
9.	O TCU incorporou o entendimento consolidado pela Corte Suprema, dentre outros, por meio dos Acórdão 11565/2020-TCU-Segunda Câmara, de minha relatoria, 3.243/2020-TCU-Plenário, rel. Min. Walton Alencar e 3.226/2020-TCU-Plenário, rel. Min. Benjamin Zymler.
10.	De fato, no ato de pessoal à peça 4, já constavam os documentos concernentes à referida decisão judicial prolatada pela 2ª Vara Federal de Porto Alegre, nos autos da Ação Ordinária 2003.71.00.057296-7/RS (peça 3, p. 11-14) , movida pelo Sindicato dos Trabalhadores do Judiciário Federal no Rio Grande do Sul - Sintrajufe.
11. 	Consta à peça 4, p. 113 dos autos, que a Sra. Marcia Ferreira Roque Flores era filiada ao Sintrajufe à época do ajuizamento da ação, e que foi beneficiada por decisão proferida em ação ordinária coletiva movida pelo sindicato, visando a incorporação e pagamento do retroativo dos Quintos/Décimos/VPNI decorrente do exercício de funções comissionadas entre a edição da Lei nº 9.624/98 e a publicação da MP nº 2.225-45/2001 (Processo nº 2003.71.00.057296-7/RS) , transitada em julgado em 28/6/2010 (peça 4, p. 6) .
12.	A apelação cível interposta foi rejeitada pelo TRF da 4ª Região em 24/5/2005, com a seguinte Ementa, que transcrevo parcialmente:
ADMINISTRATIVO. PROCESSO CIVIL. AGRAVO RETIDO. INTERESSE. SUPRESSÃO POSTERIOR. CONCESSÃO ADMINISTRATIVA DOS QUINTOS. ATO INCOMPATÍVEL COM A VONTADE DE RECORRER. ART. 503 DO CPC. RECURSO NÃO CONHECIDO EM PARTE. REGIME DE INCORPORAÇÃO DE GRATIFICAÇÃO EXERCIDA POR SERVIDOR INVESTIDO EM FUNÇÃO DE DIREÇÃO, CHEFIA OU ASSESSORAMENTO. M9 2225/2001. HONORÁRIOS ADVOCATÍCOS. SINDICATO. LEGITIMIDADE. DIREITOS INDIVIDUAIS. SUBSTITUIÇÃO PROCESSUAL. EXECUÇÃO DO JULGADO. TAXA SELIC. JUROS DE MORA. ÍNDICES DE ATUALIZAÇÃO MONETÁRIA. 
1. Não deve ser conhecido, por superveniente perda de interesse recursal, o agravo retido aviado contra decisão que indeferiu antecipação de tutela, consistente em determinação para recálculo e pagamento das parcelas de "quintos" a que os substituídos teriam direito até a edição da MP n. 2.225- 45/2001. É que atos administrativos posteriores à interposição do recurso, editados pelo Presidente do Conselho da Justiça Federal no PA n. 2004.16.4940 e pelo Presidente deste Regional no PA n. 04.20.00245-6, vieram atender o pleito, determinando a extensão da decisão proferida no Processo STJ n. 2.389/2002, consistente na concessão/atualização de quintos até a edição da MP n. 2.225-45/2001, a todos os servidores de primeiro e segundo graus da Justiça Federal.
2. A conduta administrativa da União após a prolação de sentença, que embora de procedência ainda não produzia efeitos - art. 475 do CPC, concedendo de modo voluntário as vantagens reclamadas, conspira contra o propósito de ver reformada a decisão judicial. Clássica hipótese de aceitação tácita da sentença, porquanto a edição de atos administrativos sponte sua para concessão/atualização dos quintos configura a prática, sem reserva alguma, de um ato incompatível com a vontade de recorrer  (§ único do art. 503 do CPC) , o que inviabiliza a utilização do remédio. 
3. O regime de incorporação de gratificação por servidor investido em função de direção, chefia ou assessoramento foi inaugurado pela Lei n. 6.732/79 (art. 2º) . 
4. Com o advento da Lei n. 8.112/90, que instituiu e regulamentou o regime jurídico dos servidores públicos civis da União, das autarquias e das fundações públicas, a matéria passou a ser tratada no seu art. 62, sendo que a Lei n. 8.911/94 estabeleceu os critérios a serem observados na incorporação da vantagem.
 5. Após a transformação em décimos pela edição da MP n. 939/95, equivalente à fração de um décimo da média mensal do valor da gratificação dos cargos ou funções exercidos, a cada doze meses, até o limite de dez décimos (art. 4º) , a incorporação restou extinta pela Lei n. 9.527, de 10 de novembro de 1997, que, originada da MP n. 1522, deu nova redação ao art. 62 da Lei n. 8.112/90, 6. Na sequência, contudo, veio a lume a Lei n. 9.624, de 02 de abril de 1998, publicada em 08 de abril de 1998, a qual deu nova redação ao art. 1º da Lei n. 8.911/94 (art. 1º) , prevendo novamente a transformação em décimos das parcelas de quintos incorporadas e que viriam a ocorrer até a data da sua publicação, por conta do seu art. 3º, e, ainda, resguardou o direito à percepção dos décimos já incorporados e à utilização do tempo de serviço residual para concessão da vantagem (art. 5º) . 
7. Com a edição da MP n. 2.225 de 04 de setembro de 2001, que tratou da incorporação a que se referem as Leis n. 8.911/94 e 9.624/98 utilizando o verbo no tempo presente, deu-se continuidade à incorporação de quintos reavivada já à época da Lei n. 9.624/98 (art. 3º) .
8. Tendo o sindicato promovido a ação coletiva, na qualidade de substituto processual, possui legitimidade para a executar a sentença, sem prejuízo da opção de cada substituído encetar a ação de execução para haver seus créditos.
9. Honorários arbitrados em 10% sobre o valor da condenação.
12.	Posteriormente, foram opostos embargos, e recurso especial (peça 4, p. 45-50) , que não modificaram a decisão e não admitido recurso extraordinário, na origem (peça 4, p. 51-52) 
13.	Por essa razão, entendo estar albergado por decisão judicial definitiva o direito da Sra. Marcia Ferreira Roque Flores à percepção da verba de "quintos" em sua integralidade, sem absorção por reajustes futuros, nos termos da modulação estabelecida pelo STF no RE 638.115, sem que isso, implique, entretanto, em modificação do julgamento de mérito do TCU pela ilegalidade do ato e pela negativa de seu registro, nos termos da já mencionada Tese de Repercussão Geral 395, julgada pelo STF.
14.	Com essas diretivas em mente, entendo que os presentes embargos devam ser acolhidos com efeitos infringentes, de forma a sanar a contradição observada no acórdão embargado, tornar sem efeitos o item 1.7.2 e respectivos subitens da referida decisão e estabelecer que a parcela impugnada permaneça indene de absorção por reajustes/reestruturações posteriores.
15.	Do exposto, VOTO por que seja aprovado o Acórdão que ora submeto a este Colegiado.
TCU, Sala das Sessões Ministro Luciano Brandão Alves de Souza, em 12 de julho de 2022.
ANTONIO ANASTASIA 
Relator